【裁判字號】    97,聲,3079
【裁判日期】    970919
【裁判案由】    聲請定應執行之刑
【裁判全文】
臺灣臺中地方法院刑事裁定              97年度聲字第3079號
抗  告  人  甲○○
即  受刑人
上列抗告人因定應執行之刑案件，不服本院中華民國97年7月21
日裁定，提出抗告，本院裁定如下：
    主  文
抗告駁回。
    理  由
一、抗告意旨略以：抗告人即受刑人甲○○（下稱抗告人）因犯
    重利等罪，經本院分別以97年度中簡字第20號、96年度易字
    第5827號判決判處4月、4月，並均宣告易科罰金之折算標準
    確定。其中97年度中簡字第20號確定判決所宣告之刑，業經
    抗告人分期繳納易科罰金執行完畢。嗣臺灣臺中地方法院檢
    察署檢察官就上開2判決，聲請定應執行刑，經本院以97年
    度聲字第3079號裁定應執行有期徒刑7月，惟未為易科罰金
    之諭知，顯未審酌上開97年度中簡字第20號判決業經抗告人
    繳納罰金執行完畢之事實，以致本件異議人無法對於尚未執
    行之96年度易字第5827號判決為易科罰金，顯有不當。為此
    提起抗告，聲請回復原狀，請依原宣告之刑執行，准予易科
    罰金等語。
二、按當事人對於法院之裁定有不服者，除有特別規定外，得為
    抗告。抗告期間，除有特別規定外，為5日，自送達裁定後
    起算；又原審法院認為抗告不合法律上之程式或法律不應准
    許，或其抗告權已經喪失者，應以裁定駁回之，刑事訴訟法
    第403條第1項、第406條前段及第408條第1項前段就此分別
    定有明文。復按非因過失，遲誤上訴、抗告或聲請再審之期
    間或聲請撤銷或變更審判長、受命推事、受託推事裁定或檢
    察官命令之期間者，於其原因消滅後5日後，得聲請回復原
    狀」，刑事訴訟法第67條亦有明文。
三、經查：抗告人前因犯重利罪2罪，經本院分別以97年度中簡
    字第20號、96年度易字第5827號判決判處有期徒刑4月、4月
    ，並均諭知易科罰金之折算標準確定。嗣經本院97年度聲字
    第3079號裁定應執行有期徒刑7月，有上開案件判決書及臺
    灣高等法院被告前案紀錄表在卷足參。本院上開97年度聲字
    第3079號裁定並於民國97年7月23日送達予抗告人收受，有
    本院送達證書在卷可稽，該裁定於97年7月28日確定在案，
    然抗告人於97年9月15日始具狀向本院提出抗告狀，此有卷
    附抗告狀所載本院收文章可憑，則抗告人提出本件抗告顯然
    逾期。又抗告人亦未釋明其遲誤抗告期間有何非因過失所致
    ，自無難認有回復原狀之憑據。揆諸前開說明，其抗告違背
    法律上之程式，應予裁定駁回。
四、據上論斷，應依刑事訴訟法第408條第1項前段，裁定如主文
中    華    民    國    97    年    9     月    19    日
                  刑事第十四庭  法  官  李慧瑜
上正本證明與原本無異。
如不服本裁定，應於送達後五日內，向本院提出抗告狀。
                                書記官  陳青瑜
中    華    民    國    97    年    9     月          日


司法院資訊處製作；財團法人民間司法改革基金會備份。
